臺灣高等法院刑事判決
111年度上易字第777號
上  訴  人  
即  被  告  楊正男


上列上訴人即被告因詐欺案件，不服臺灣桃園地方法院110年度
易字第236號，中華民國111年1月5日第一審判決（起訴案號：臺
灣桃園地方檢察署109年度偵續字第238號），提起上訴，本院判
決如下：
    主  文
上訴駁回。
楊正男緩刑貳年，並應以如附表所示方式向黃卓駿給付如附表所
示數額之損害賠償。
    事  實
一、楊正男先前為黃漢揚個人所有、位於桃園市○○區○○街0號「M
    oM's TOUCH」中原店（下稱中原店）之店長，詎其得悉黃漢
    揚將在桃園市○○區○○路000號1樓開設「MoM's TOUCH」中平
    店（亦為黃漢揚個人所有，下稱中平店）後，竟意圖為自己
    不法之所有，基於詐欺取財之犯意，先邀約黃卓駿於民國106
    年12月27日至中平店參觀，隨後向黃卓駿佯稱：黃漢揚已允
    諾其得以新臺幣（下同）250萬元入股中平店，惟其個人資
    金不足，黃卓駿是否願意投資，且投資之事不可以讓黃漢揚
    知悉云云，致黃卓駿陷於錯誤而應允，因此於107年1月4日
    匯款150萬元至楊正男名下中華郵政股份有限公司局帳號000
    00000000000號之金融帳戶；另於107年2月18日某時，楊正
    男接續前揭詐欺取財之犯意，向黃卓駿佯稱：位於桃園市○○
    區○○○路0段0號「MoM's TOUCH」之桃園棒球場店也可以讓黃
    卓駿投資云云，致黃卓駿陷於錯誤，於同年3月19日匯款15
    萬元至上開帳戶。
二、案經黃卓駿訴由臺灣桃園地方檢察署檢察官偵查起訴。
    理  由
壹、本院審理範圍
一、按刑事訴訟法施行法第7條之13前段規定：中華民國110年5
    月31日修正通過之刑事訴訟法施行前，已繫屬於各級法院之
    案件，於施行後始適用修正前刑事訴訟法第348條規定。又
    新修正之刑事訴訟法第348條規定已於110年6月16日公布，
    依中央法規標準法第13條規定，自本條公布之日起算至第3 
    日起即於同年6月18日即已發生效力。換言之，於110年6月1
    8日後（包括當日）繫屬於各級法院之案件，均應依修正後
    之刑事訴訟法第348條規定處理，此亦為最高法院新近所持
    之一致見解（最高法院110年度台上字第5375號、第6211號
    判決意旨參照）。查修正後之刑事訴訟法第348條係規定：
    （第1項）上訴得對於判決之一部為之。（第2項）對於判決
    之一部上訴者，其有關係之部分，視為亦已上訴。但有關係
    之部分為無罪、免訴或不受理者，不在此限。（第3項）上
    訴得明示僅就判決之刑、沒收或保安處分一部為之。本件原
    審認定上訴人即被告楊正男係犯刑法第339條第1項之詐欺取
    財罪，量處被告有期徒刑1年2月，暨為相關沒收之宣告。被
    告不服原判決，於111年1月31日提起上訴，並於111年5月30
    日繫屬於本院，此有蓋用本院收文章之原審法院111年5月27
    日桃院增刑憲110易236字第1110069097號函附卷可稽（見本
    院卷第3頁），依首揭規定與說明，自應適用修正後之刑事
    訴訟法第348條定其上訴範圍。又被告原就本案全部提起上
    訴，嗣於本院準備程序時，當庭撤回對原判決認定犯罪事實
    （即原判決之論罪）、沒收部分之上訴，言明僅就原判決之
    刑上訴，此經被告供明在卷（見本院卷第56至57頁），並有
    被告所出具之撤回上訴聲請書在卷可按（見本院卷第63頁）
    ，故本院審理範圍僅限於原判決之刑部分，其餘部分則不在
    審理範圍內。
二、至本院前引之犯罪事實，業據原判決認定在案，並非在本院
    審理範圍內，惟為便於檢視、理解本件案情，乃予以臚列記
    載，併此敘明。
貳、上訴駁回之理由
一、按量刑係法院就繫屬個案犯罪之整體評價，為事實審法院得
    依職權自由裁量之事項，故判斷量刑當否之準據，應就判決
    為整體觀察及綜合考量，不可摭拾其中片段予以評斷，苟已
    以行為人之責任為基礎，斟酌刑法第57條各款所列情狀，在
    法定刑度內，酌量科刑，無偏執一端，致明顯失出失入情形
    ，即不得任意指為違法（最高法院110年度台上字第6170號
    判決意旨參照）。原審經詳細調查後，審酌被告貪圖不法利
    益，利用黃漢揚、告訴人黃卓駿對其之信賴，向告訴人為詐
    欺取財犯行，詐取告訴人高達165萬元之鉅款，嚴重侵害告
    訴人之財產法益，其以黃漢揚同意釋出股份為由施詐，亦嚴
    重損害黃漢揚之社會信用，客觀犯行情節非輕，被告雖於原
    審準備程序中與告訴人達成和解，惟嗣後未就和解成立內容
    為任何給付，此有和解筆錄及告訴人之意見在卷可佐（見原
    審卷第44-1至45、158頁），難認被告確有彌過之誠，並衡
    酌被告於原審審理時無視諸多證據資料，空言否認犯行，於
    犯後態度之考量上，無從為被告有利之認定（惟亦不作不利
    認定之因素），兼衡被告自陳之智識程度、家庭經濟狀況（
    見原審卷第155頁）、檢察官、被告、辯護人及告訴人之意
    見等一切情狀，酌情量處被告有期徒刑1年2月。經核原審顯
    已斟酌刑法第57條各款事由，係以行為人責任為基礎，兼顧
    對被告有利與不利之科刑資料，既未逾越法定範圍，亦無違
    背公平正義之精神，客觀上不生量刑畸重或有所失入之裁量
    權濫用，核與罪刑相當原則無悖，是其量刑尚屬妥適，並無
    不合。至被告嗣於本院準備程序時雖已改口坦承犯行（見本
    院卷第56至57頁），然此係因就本件詐欺取財犯行，業經原
    審調查相關事證並勾稽互核，從而詳予認定明確在案，故被
    告對本件犯行之承認，無非係在事證已明、終至不得不為承
    認之情況下，始為認罪之表示，因此其迄至本院始為認罪之
    表示，難認本案量刑基礎有何明顯改變；況被告於本院準備
    程序時與告訴人重新約定原先和解條件之清償方式，此經被
    告與告訴人陳明在卷（見本院卷第56頁），可見被告犯後仍
    具悔過彌縫之意，並知所警惕，本院認對被告所宣告之刑以
    暫不執行為宜（詳見下述），故已得藉由對被告宣告緩刑之
    非機構性處遇，避免逕予執行刑罰之缺失，對其已無不利，
    自不因上情而構成撤銷原判決之理由，是原判決仍應予以維
    持，併此敘明。
二、準此，被告上訴坦承犯行，僅請求宣告緩刑，並未指摘原判
    決有何違誤之處，而經核原判決之量刑亦確無不當，是被告
    之上訴為無理由，應予駁回
參、被告緩刑之說明
一、被告前未曾因故意犯罪受有期徒刑以上刑之宣告，有本院被
    告前案紀錄表在卷可按，審酌其為本件犯行，固有不該，但
    其於本院準備程序時，已與告訴人重新約定和解條件之清償
    方式，犯後彌縫態度尚屬可取，誠堪認定其經此教訓後，當
    知所警惕，復考量告訴人亦表示同意給予被告附負擔之緩刑
    宣告（見本院卷第56頁），實宜使被告有機會得以改過遷善
    ，是以本院認尚無逕對其施以自由刑之必要，自可先賦予適
    當之社會處遇，以期其能有效回歸社會，故對被告所宣告之
    刑，以暫不執行為適當，爰依刑法第74條第1項第1款規定，
    另諭知緩刑2年，以啟自新。
二、再者，本院斟酌被告雖與告訴人達成重新約定和解條件之清
    償方式，但實際上尚待分期履行，為免其於受緩刑宣告後未
    能依約履行，爰依刑法第74條第2項第3款規定，諭知被告應
    依其重新約定之和解清償方式履行，亦即應以如附表所示方
    式，向告訴人給付如附表所示金額之損害賠償，以保障告訴
    人權益；倘被告違反上開應行負擔之事項且情節重大者，依
    法其緩刑之宣告仍得由檢察官向法院聲請撤銷，附此指明。
肆、被告經合法傳喚，無正當理由未於審理期日到庭，有本院送
    達證書、本院在監在押全國紀錄表等件在卷足憑，爰依刑事
    訴訟法第371條之規定，不待其陳述逕行判決。
據上論斷，應依刑事訴訟法第371條、第368條、刑法第74條第1
項第1款、第2項第3款，判決如主文。
本案經檢察官林岷奭提起公訴，由檢察官邱美育到庭執行職務。
中　　華　　民　　國　　111 　年　　7 　　月　　20　　日
　　　　　　　　　刑事第九庭  審判長法　官  潘翠雪
　　　　　　　　　　　　　　　　　  法　官  陳俞婷
　　　　　　　　　　　　　　　　　  法　官  陳信旗
以上正本證明與原本無異。
不得上訴。
                                    書記官  董佳貞
中　　華　　民　　國　　111 　年　　7 　　月　　20　　日

附表 被告應給付黃卓駿新臺幣（下同）110萬元，給付方式如下：被告應於民國111年8月31日前給付50萬元；餘款60萬元分1年12期給付，即自111年9月起，按月於每月月底前給付5萬元，至全部清償完畢為止。如有一期未給付，視為全部到期。 

附錄法條全文：　　
刑法第339條
    意圖為自己或第三人不法之所有，以詐術使人將本人或第三
    人之物交付者，處五年以下有期徒刑、拘役或科或併科五十
    萬元以下罰金。
    以前項方法得財產上不法之利益或使第三人得之者，亦同。
    前二項之未遂犯罰之。